臺灣桃園地方法院小額民事判決
111年度桃小字第397號
原      告  Cuntapay Joenalyn Solito 

被      告  Nzogbu Ikechukwu Romanus

上列當事人間請求返還借款事件，本院於民國111年5月26日言詞
辯論終結，判決如下：
　　主    文
被告應給付原告新臺幣肆萬玖仟零貳拾柒元，及自民國一一一年
五月三日起至清償日止，按週年利率百分之五計算之利息。
原告其餘之訴駁回。
訴訟費用新臺幣壹仟元，其中新臺幣柒佰元由被告負擔，餘由原
告負擔。
本判決第一項得假執行。
    理由要領
一、原告主張：被告於民國109年4月27日向原告借款新臺幣（下
    同）4萬元（下稱4月借款），於同年5月17日還款2萬元，尚
    積欠2萬元，又於同年7月22日向原告借款2萬元（下稱7月借
    款），迄今共積欠原告借款4萬元。原告另為被告代墊預付
    卡費用1萬1,900元、平板費用3,200元、手錶費用2,700元、
    便當盒費用990元、項鍊費用1萬0,237元，共計2萬9,027元
    （下稱系爭代墊款），爰依消費借貸及兩造間代墊款法律關
    係提起本件訴訟等語，並聲明：被告應給付原告6萬9,027元
    ，及自111年4月14日言詞辯論筆錄繕本送達翌日起至清償日
    止，按週年利率5％計算之利息。
二、被告經合法通知，未於言詞辯論期日到場，惟以答辯狀抗辯
    稱：其未於109年4月27日向原告借款，原告亦無交付借款。
    被告已清償7月借款2萬元及系爭代墊款等語，資為抗辯，並
    聲明：原告之訴駁回。
三、按當事人主張與他方有金錢借貸契約存在者，應就該借貸意
    思表示合致及借款交付之事實，均負舉證之責任（最高法院
    106年度台上字第298號民事判決參照）。次按當事人主張有
    利於己之事實，就其事實有舉證之責任，又主張債務因清償
    而消滅之當事人，對於清償之事實，應負舉證責任（最高法
    院110年度台上字第1303號民事判決參照）。經查，原告固
    主張被告積欠4月借款2萬元，然為被告所否認（見本院卷第
    23頁），原告復未舉證證明兩造間就4月借款意思表示合致
    以及交付4月借款之事實，自難認4月借款關係存在，原告依
    消費借貸法律關係請求被告返還4月借款2萬元自屬無據。又
    原告主張被告積欠7月借款2萬元，並為被告代墊系爭代墊款
    ，為被告所不爭執（見本卷院第23至24頁），被告雖抗辯其
    已清償云云（見本院卷第23至24頁），然未舉證證明，自不
    足採。是原告請求被告返還7月借款2萬元及系爭代墊款2萬9
    ,027元，共計4萬9,027元及遲延利息為有理由，逾此範圍則
    無理由，應予駁回。
中　　華　　民　　國　　111 　年　　6 　　月　　8 　　日
                  桃園簡易庭  法  官  張明宏
以上為正本係照原本作成。
如不服本判決，應於送達後20日內，向本院提出上訴狀並表明上
訴理由，如於本判決宣示後送達前提起上訴者，應於判決送達後
20日內補提上訴理由書（須附繕本）。
如委任律師提起上訴者，應一併繳納上訴審裁判費。   
中　　華　　民　　國　　111 　年　　6 　　月　　8 　　日
                              書記官  石曉芸
附錄：
一、民事訴訟法第436條之24第2項：
　  對於小額程序之第一審裁判上訴或抗告，非以其違背法令為
    理由，不得為之。
二、民事訴訟法第436條之25：
　  上訴狀內應記載上訴理由，表明下列各款事項：
  ㈠原判決所違背之法令及其具體內容。
  ㈡依訴訟資料可認為原判決有違背法令之具體事實。
三、民事訴訟法第471條第1項：（依同法第436條之32第2項規定
    於小額事件之上訴程序準用之）
    上訴狀內未表明上訴理由者，上訴人應於提起上訴後20日內
    ，提出理由書於原第二審法院；未提出者，毌庸命其補正，
    由原第二審法院以裁定駁回之。